【裁判字號】    99,審聲,2324
【裁判日期】    990615
【裁判案由】    聲請單獨宣告沒收違禁物
【裁判全文】
臺灣高雄地方法院刑事裁定            99年度審聲字第2324號
聲  請  人  臺灣高雄地方法院檢察署檢察官
被      告  甲○○
上列聲請人因被告違反毒品危害防制條例案件，聲請單獨宣告沒
收違禁物（99年度聲沒字第312 號），本院裁定如下：
    主  文
扣案之如附表編號一所示之第二級毒品甲基安非他命壹包（含包
裝袋壹只，驗餘淨重零點陸肆伍公克）及狄芬諾西萊貳罐（含包
裝罐貳個，驗餘淨重拾陸點壹陸陸公克）、如附表編號二至四所
示之第一級毒品海洛因共捌包（含包裝袋共捌只，驗餘淨重合計
零點肆肆肆公克），均沒收銷燬之。
    理  由
一、聲請意旨略以：被告甲○○前因施用第一、二級毒品案件，
    經臺灣高雄地方法院檢察署（下稱高雄地檢署）檢察官以99
    年度戒毒偵字第41號為不起訴處分確定，而扣案之白色結晶
    、白色錠劑及白色粉末，經送驗後，分別含有第二級毒品甲
    基安非他命、狄芬諾西萊及第一級毒品海洛因之成分，係違
    禁物，爰依刑法第40條第2 項、毒品危害防制條例第18條第
    1 項前段之規定，聲請單獨宣告沒收銷燬等語。
二、按海洛因、甲基安非他命及狄芬諾西萊分別係毒品危害防制
    條例第2 條第2 項第1 款、第2 款所列之第一、二級毒品，
    依同條例第11條第1 項、第2 項規定不得持有，而屬違禁物
    。次按，查獲之第一、二級毒品及專供製造或施用第一、二
    級毒品之器具，不問屬於犯人與否，均沒收銷燬之；又違禁
    物得單獨宣告沒收，毒品危害防制條例第18條第1 項前段、
    刑法第40條第2 項分別定有明文。
三、經查，本件被告前因施用第一、二級毒品案件，經本院以97
    年度審毒聲字第1644號裁定送觀察、勒戒後，因認有繼續施
    用毒品之傾向，復以98年度審毒聲字第526 號裁定令入戒治
    處所施以強制戒治，於民國99年2 月12日戒治期滿出所，並
    經高雄地檢署檢察官以99年度戒毒偵字第41號為不起訴處分
    確定等情，業經本院核閱相關卷證屬實，並有上開裁定書、
    不起訴處分書及臺灣高等法院出入監紀錄表各1 份在卷可稽
    ；而扣案之如附表編號一所示之白色晶體1 包及白色錠劑2
    罐，經送高雄醫學大學附設中和紀念醫院（下稱高醫中和紀
    念醫院）檢驗結果，分別呈甲基安非他命及狄芬諾西萊陽性
    反應，甲基安非他命驗前淨重0.647 公克、驗餘淨重0.645
    公克，狄芬諾西萊驗前淨重16.25 公克、驗餘淨重16.166公
    克，有該醫院檢驗報告2 紙附卷可稽（見97年度偵字第252
    號卷第12、13頁）；如附表編號二、三、四所示之白色粉末
    共8 包，經送往高雄市立凱旋醫院（下稱凱旋醫院）檢驗結
    果，均檢出海洛因成分，驗前淨重分別為0.052 、0.014 、
    0.146 、0.067 、0.05、0.057 、0.069 、0.064 公克、驗
    餘淨重分別為0.043 、0.009 、0.133 、0.057 、0.04、0.
    047 、0.06、0.055 公克，有該醫院97年10月9 日高市凱醫
    驗字第8462號、97年10月21日高市凱醫驗字第8573號、98年
    4 月7 日高市凱醫驗字第9743號濫用藥物成品檢驗鑑定書各
    1 份附卷可憑（見97年度毒偵字第8706號卷第10頁、97年度
    毒偵字第8707號卷第13頁、98年度偵字第1756號卷第30頁）
    ，足認扣案之如附表編號一所示之白色晶體1 包及錠劑2 罐
    確係第二級毒品甲基安非他命、狄芬諾西萊，扣案之白色粉
    末共8 包確係第一級毒品海洛因，而均屬違禁物無訛，核與
    聲請意旨相符，應予准許。又包裝如附表編號一所示甲基安
    非他命包裝袋1 只、編號二至四所示海洛因之包裝袋共8 只
    、如附表編號一所示狄芬諾西萊之包裝罐2 個，因其上各殘
    留微量之甲基安非他命、海洛因及狄芬諾西萊無法析離，均
    應併予沒收銷燬之；至送驗耗損部分之毒品，因業已滅失，
    爰不另宣告沒收銷燬，附此敘明。
據上論斷，應依刑事訴訟法第220 條，毒品危害防制條例第18條
第1 項前段，刑法第40條第2 項，裁定如主文。
中    華    民    國    99    年    6     月    15    日
                      刑事第十八庭    法  官  周佳佩
以上正本證明與原本無異。
如不服本裁定，應於收受送達後5 日內向本院提出抗告狀。
中    華    民    國    99    年    6     月    15    日
                                      書記官  王立山
附表：
┌─┬────┬───────┬─────┬────┬────────┐
│編│偵查案號│查獲日期及地點│ 扣案物品 │  數量  │   檢驗結果     │
│號│        │              │          │        │                │
├─┼────┼───────┼─────┼────┼────────┤
│一│97年度偵│96年4 月12日，│第二級毒品│白色晶體│經送高醫附設中和│
│  │字第252 │在被告高雄市小│甲基安非他│1 包。  │紀念醫院檢驗結果│
│  │號      │港區○○○街14│命。      │        │，呈甲基安非他命│
│  │        │之3 號住處。  │          │        │陽性反應，驗前淨│
│  │        │              │          │        │重0.647 公克、驗│
│  │        │              │          │        │餘淨重0.645 公克│
│  │        │              │          │        │。（偵卷第12頁）│
│  │        │              ├─────┼────┼────────┤
│  │        │              │第二級毒品│白色錠劑│經送高醫附設中和│
│  │        │              │狄芬諾西萊│2 罐。  │紀念醫院檢驗結果│
│  │        │              │（見97年度│        │，呈狄芬諾西萊陽│
│  │        │              │偵緝字第21│        │性反應，驗前淨重│
│  │        │              │20號卷第40│        │16.25 公克、驗餘│
│  │        │              │頁）      │        │淨重16.166公克。│
│  │        │              │          │        │（偵卷第13頁）  │
├─┼────┼───────┼─────┼────┼────────┤
│二│97年度毒│97年9 月20日，│第一級毒品│白色粉末│經送凱旋醫院檢驗│
│  │偵字第87│高雄縣鳳山市光│海洛因    │2 包。  │結果，均檢出海洛│
│  │06號    │遠路與維新路路│          │        │因成分，其中一包│
│  │        │口。          │          │        │驗前淨重0.052 公│
│  │        │              │          │        │克、驗餘淨重0.04│
│  │        │              │          │        │3 公克；另一包驗│
│  │        │              │          │        │前淨重0.014公克 │
│  │        │              │          │        │、、驗餘淨重0.00│
│  │        │              │          │        │9 公克。        │
│  │        │              │          │        │（偵卷第10頁）  │
├─┼────┼───────┼─────┼────┼────────┤
│三│97年度毒│97年9月26日， │第一級毒品│白色粉末│經送往凱旋醫院檢│
│  │偵字第87│在高雄縣鳳山市│海洛因    │1 包。  │驗結果，檢出海洛│
│  │07號    │建國路一度大智│          │        │因成分，驗前淨重│
│  │        │陸橋前。      │          │        │0.146 公克，驗餘│
│  │        │              │          │        │淨重0.133公克。 │
│  │        │              │          │        │（偵卷第13頁）  │
├─┼────┼───────┼─────┼────┼────────┤
│四│98年度毒│98年3月11日， │第一級毒品│白色粉末│經送凱旋醫院檢驗│
│  │偵字第17│在高雄縣大寮鄉│海洛因    │5 包。  │結果，均檢出海洛│
│  │56號    │鳳林三路R 兔電│          │        │因成分，驗前淨重│
│  │        │子遊戲場後方停│          │        │分別為0.067 、0.│
│  │        │車場。        │          │        │05、0.057 、0.06│
│  │        │              │          │        │9 、0.064 公克，│
│  │        │              │          │        │驗後淨重分別為0.│
│  │        │              │          │        │057 、0.04、0.04│
│  │        │              │          │        │7 、0.06 、0.055│
│  │        │              │          │        │公克。          │
│  │        │              │          │        │（見偵卷第30頁）│
└─┴────┴───────┴─────┴────┴────────┘

司法院資訊處製作；財團法人民間司法改革基金會備份。
